臺灣臺中地方法院刑事判決　　　　　　　94年度訴字第2859號
公　訴　人　臺灣臺中地方法院檢察署檢察官
被　　　告　甲○○
上列被告因違反毒品危害防制條例案件，經檢察官提起公訴（94
年度毒偵字第2622、3883號）及移送併辦審理（94年度毒偵字第
4859 、5347號），本院合議庭裁定由受命法官獨任改行簡式審
判程序審理，判決如下：
    主  文
甲○○連續施用第一級毒品，累犯，處有期徒刑壹年，第一級毒
品海洛因肆包（合計淨重貳點參伍公克，空包裝重零點玖公克，
純度百分之拾伍點柒玖，純質淨重零點參柒公克）、第一級毒品
海洛因壹包（淨重零點壹肆公克，空包裝重零點貳零公克）沒收
銷燬之；又連續施用第二級毒品，累犯，處有期徒刑陸月。應執
行有期徒刑壹年伍月。第一級毒品海洛因肆包（合計淨重貳點參
伍公克，空包裝重零點玖公克，純度百分之拾伍點柒玖，純質淨
重零點參柒公克）、第一級毒品海洛因壹包（淨重零點壹肆公克
，空包裝重零點貳零公克）沒收銷燬之。
    事  實
一、甲○○前於民國八十五年間因違反電信法案件，經臺灣高等
    法院臺中分院於八十七年間判處有期徒刑十月，由最高法院
    於八十九年二月十七日駁回上訴確定，經通緝後送監執行，
    於九十年六月三十日縮刑期滿執行完畢。復於九十二年間因
    施用毒品案件，經本院裁定送觀察勒戒後，認無繼續施用毒
    品傾向，於九十二年七月二十四日由臺灣臺中地方法院檢察
    署檢察官以九十二年度毒偵字第二０七七號不起訴處分，並
    於九十二年七月二十五日釋放出所。復於九十三年間因施用
    第一、二級毒品案件，經臺灣高等法院臺中分院於九十四年
    六月十五日判處有期徒刑九月、四月，定其應執行之刑一年
    確定，現在監執行中。其仍不知悔改，於觀察勒戒執行完畢
    期滿五年內，基於施用第一級毒品海洛因之概括犯意，自九
    十四年四月十九日起至九十四年八月三日凌晨一時許止，在
    臺中市○○路車上、前往高雄之ＡＬＯＨＡ遊覽車車上廁所
    ，以將海洛因羼入香煙點火吸用之方式，連續施用第一級毒
    品海洛因，約每十餘日施用一次。另基於施用第二級毒品甲
    基安非他命之概括犯意，自九十四年四月二十三日起至九十
    四年八月十四日晚間八時許止，在臺中市西區中興六巷十二
    號四樓租住處、臺中市○區○○路一０三號五Ｂ廁所內及臺
    中市○○路飯店內，以將甲基安非他命置於玻璃管及鋁箔紙
    上點火燒烤生煙吸取煙氣之方式，連續施用第二級毒品甲基
    安非他命，約每十餘日施用一次。嗣於九十四年四月二十四
    日下午五時三十五分許，在臺中市○○街與中興六巷口為警
    查獲，並扣得其所有第一級毒品海洛因四包（合計淨重二
    ．三五公克，空包裝重０．九公克，純度十五．七九％，純
    質淨重０．三七公克）及其不詳姓名綽號「阿富」之友人所
    有羼有海洛因之香煙一支；又於同年六月八日晚間七時三十
    分許，在臺中市○○街六巷十二號四樓六室查獲，並扣得其
    所有之第一級毒品海洛因一包（淨重０．一四公克，空包裝
    重０．二０公克）；復於同年八月三日凌晨二時許在高雄市
    ○○路與正義路口為警查獲，並扣得不詳姓名、年籍綽號「
    阿成」之友人寄放由其持有之第一級毒品海洛因五包（毛重
    各一公克、二公克、０．三五公克、一公克、０．七五公克
    ）、第二級毒品安非他命五包（毛重各三．八０公克、三．
    八０公克、一．九五公克、一．八０公克、一．九０公克）
    ；繼於同年八月十六日上午十一時二十分許，在臺中清泉崗
    機場因涉嫌為不詳姓名、年籍綽號「阿城」之友人運輸第一
    級毒品案件為警查獲（現另由本院審理中），並扣得「阿成
    」所有之海洛因一包、塑膠勺子二支、吸管一支。
二、案經南投縣警察局草屯分局報告及臺中市警察局移送臺灣臺
    中地方法院檢察署檢察官偵查起訴及移送併案審理。
    理  由
一、訊據被告甲○○對於上揭時地連續施用第一級毒品海洛因多
    次及連續施用第二級毒品甲基安非他命多次之犯行於本院審
    理中坦承不諱，被告於九十四年四月二十四日下午五時三十
    五分許、同年六月八日晚間七時三十分許、同年八月三日凌
    晨二時許三度為警查獲採尿送驗結果，呈嗎啡陽性反應，又
    被告上述三次經警查獲及同年八月十六日上午十一時二十分
    許為警查獲計四度查獲時所採集之尿液，經送驗結果，均呈
    現甲基安非他命陽性反應等情，有中山醫學大學附設醫院藥
    物濫用檢測中心確認結果報告二份、高雄市立凱旋醫院濫用
    藥物尿液檢報告一份、臺灣檢驗科技股份有限公司濫用藥物
    檢驗報告一份在卷可參，而被告於九十四年四月二十四日下
    午五時三十五分許，在臺中市○○街與中興六巷口為警查獲
    所扣得其所有第一級毒品海洛因四包、又於同年六月八日晚
    間七時三十分許，在臺中市○○街六巷十二號四樓六室扣得
    其所有之第一級毒品海洛因一包經送驗結果，前開四包送驗
    白粉合計淨重二．三五公克（空包裝重０．九公克，純度十
    五．七九％，純質淨重０．三七公克）；另一包送驗白粉含
    第一級第六項毒品海洛因成分，淨重０．一四公克（空包裝
    重０．二０公克）等情，有法務部調查局鑑定通知書二份在
    卷可參。足徵被告自白與現有事證相符，堪以採信。又被告
    因施用毒品案件，於九十二年間因施用毒品案件，經本院裁
    定送觀察勒戒後，認無繼續施用毒品傾向，於九十二年七月
    二十四日由臺灣臺中地方法院檢察署檢察官以九十二年度毒
    偵字第二０七七號不起訴處分，並於九十二年七月二十五日
    釋放出所一節，有刑案資料查註紀錄表及臺灣高等法院被告
    全國前案紀錄表各一件在卷可稽。本件事證已臻明確，被告
    前因觀察勒戒釋放後五年內施用毒品犯行洵堪認定，應予依
    法論科。
二、按海洛因、甲基安非他命分別係毒品危害防制條例第二條第
    二項第一款、第二款所定之第一級毒品、第二級毒品，不得
    非法施用，是核被告所為，係犯毒品危害防制條例第十條第
    一項之施用第一級毒品、及同條第二項之施用第二級毒品罪
    。被告分別因施用而持有第一級毒品海洛因、第二級毒品甲
    基安非他命，其持有之低度行為應為施用之高度行為所吸收
    ，均不另論罪。被告所為數次施用海洛因、甲基安非他命毒
    品之行為，時間緊接，所犯罪名相同，各顯係基於概括之犯
    意為之，均為連續犯，爰依刑法第五十六條之規定以一罪論
    ，並加重其刑。又起訴書並僅論及被告於九十四年四月十九
    日、四月二十四日及六月八日回溯九十六小時內某時施用第
    一級毒品海洛因，另僅論及九十四年四月二十四日採尿前回
    溯九十六小時內某時及六月八日採尿前回溯九十六小時施用
    第二級毒品安非他命之事實，其餘部分並未論及，惟其餘部
    分犯行業經檢察官移送併辦，且此部分施用第一、二級毒品
    犯行與起訴部分犯行分別有連續犯裁判上一罪關係，本院自
    得併予審究。被告所犯連續施用第一級毒品、施用第二級毒
    品罪二罪之間，犯意各別，行為互殊，應予分論併罰。又被
    告前於八十五年間因違反電信法案件，經臺灣高等法院臺中
    分院於八十七年間判處有期徒刑十月，由最高法院於八十九
    年二月十七日駁回上訴確定，經通緝後送監執行，於九十年
    六月三十日縮刑期滿執行完畢等情，有刑案資料查註紀錄表
    及臺灣高等法院被告前案紀錄表各一件在卷可稽，其受有期
    徒刑執行完畢後，五年之內再犯本件有期徒刑以上之二罪，
    為累犯，均應依刑法第四十七條之規定，遞加重其刑。爰審
    酌被告前已有施用毒品之素行，復經觀察勒戒及論罪科刑，
    且再三為警查獲猶依然故我一再施用毒品，無視於毒品對於
    自身健康之戕害及國家對於杜絕毒品犯罪之禁令，然於本院
    審理中坦承犯行之犯後態度等一切情狀，量處如主文所示之
    刑，並定其應執行之刑。經警於九十四年四月二十四日下午
    五時三十五分許，在臺中市○○街與中興六巷口查獲扣案被
    告所有之第一級毒品海洛因四包（合計淨重二．三五公克，
    空包裝重０．九公克，純度十五．七九％，純質淨重０．三
    七公克），及同年六月八日晚間七時三十分許，在臺中市○
    ○街六巷十二號四樓六室查獲扣案被告所有第一級毒品海洛
    因一包（淨重０．一四公克，空包裝重０．二０公克），應
    依毒品危害防制條例第十八條第一項前段沒收銷燬之，又被
    告於九十四年四月二十四日下午五時三十五分許，在臺中市
    ○○街與中興六巷口為警查獲，除扣得上開其所有第一級毒
    品海洛因四包外，另扣得羼有海洛因之香煙一支，該扣案香
    煙被告辯以係其不詳姓名綽號「阿富」之友人所有等語，衡
    諸被告均已坦承犯行，當無為免沒收而故為辯稱非其所有之
    必要，況羼有海洛因香煙已扣案，尚得以之為違禁物而以單
    獨宣告沒收處理；又被告於九十三年八月三日凌晨二時許在
    高雄市○○路與正義路口為警查獲扣得第一級毒品海洛因五
    包（毛重各一公克、二公克、０．三五公克、一公克、０．
    七五公克）、第二級毒品安非他命五包（毛重各三．八０公
    克、三．八０公克、一．九五公克、一．八０公克、一．九
    ０公克），被告供明非其所有，而係其友人「阿成」之人寄
    放委其保管等語，顯見被告並非為施用而持有扣案上開第一
    、二級毒品，其持有上開扣案毒品亦當與本件施用第一、二
    級毒品之犯行無涉；另被告於同年八月十六日上午十一時二
    十分許，在臺中清泉崗機場因涉嫌運輸第一級毒品案件為警
    查獲扣得海洛因一包、塑膠勺子二支、吸管一支，該案係被
    告涉嫌運輸第一級毒品海洛因案件，且被告於警詢時陳明上
    開物品係友人「阿城」所遺留由其所拾獲等語，亦無實據證
    明上開扣案物品與被告本件施用第一、二級毒品有何關連，
    以從刑附隨於主刑原則觀之，上開扣案物品自無從於本件為
    沒收銷燬及沒收之諭知，併此敘明。又被告前因自九十三年
    一月間某日起至九十三年十一月十二日四時許止連續施用第
    一級毒品海洛因及第二級毒品甲基安非他命案件，經本院於
    九十四年四月十二日以九十四年度訴字第八０二號以其施用
    第一級毒品罪判處有期徒刑九月，施用第二級毒品判處有期
    徒刑四月，經上訴臺灣高等法院臺中分院後，於九十四年六
    月一日就施用第一級毒品部分撤回上訴後確定，又施用第二
    級毒品部分經臺灣高等法院臺中分院於九十四年六月十五日
    以九十四年度上訴字第一０四四號駁回上訴確定等情，業經
    本院調借臺灣高法院臺中分院九十四年度上訴字第一０四四
    號、本院九十四年度訴字第八０二號案卷核閱屬實，然被告
    本件施用第一、二級毒品犯行分係自九十四年四月十九日、
    四月二十三日開始施用，距前案最後施用日即九十三年十一
    月十二日已五月有餘，且被告於本院審理中復稱因自制力不
    夠，週圍朋友太多有在施用，在前審理期間其已無施用，該
    案審理期間法官也有問其有無再行施用，當時其有工作就不
    去想毒品的事，自九十四年四月才又想施用第一、二級毒品
    ，之前那段時間並未施用，原其想自殺，但沒有勇氣，是到
    四月時才又施用等語，顯見被告係前案於九十三年十一月十
    二日查獲後，嗣於九十四年四月十九日、二十三日始另行起
    意再度施用第一、二級毒品，在被告自九十四年四月二十三
    日起至前案施用第二級毒品既判力時點即九十四年六月十五
    日（按被告施用第二級毒品部分最後事實審法院臺灣高等法
    臺中分院宣示判決日）止連續施用第二級毒品之犯行部分，
    本院仍應實體審理，附此敘明。
據上論斷，應依刑事訴訟法第二百九十九條第一項前段，毒品危
害防制條例第十條第一項、第二項、第十八條第一項前段，刑法
第十一條、第五十六條、第五十一條第五款、第四十七條，判決
如主文。
中　　華　　民　　國　　94　　年　　11　　月　　1　　 日
                  刑事第十四庭  法  官  陳  葳
上正本證明與原本無異。
如不服本判決，應於收受本判決後十日內向本院提出上訴書狀，
其未敘述上訴理由者，並得於提起上訴後十日內向本院補提理由
書狀（均須按他造當事人之人數附繕本）「切勿逕送上級法院」
。
                                書記官  張雅如
中　　華　　民　　國　　94　　年　　11　　月　　3　　日
附錄法條：
毒品危害防制條例第十條第一項
施用第一級毒品者，處六月以上五年以下有期徒刑。
第二項：
施用第二級毒品者，處三年以下有期徒刑。
